臺灣臺北地方法院刑事判決　　　　　　　　93年度易字第19號
公　訴　人　台灣台北地方法院檢察署檢察官
被　　　告　甲○○
　　　　　　　　　　國民
上列被告因毒品危害防制條例案件，經檢察官提起公訴（92年度
毒偵緝字第258號）及移送併辦（台灣台北地方法院檢察署93 年
度毒偵字第87號、台灣板橋地方法院檢察署93年度毒偵字第3735
號），因被告於本院準備程序中就被訴事實為有罪之陳述，經本
院合議庭裁定由受命法官獨任進行簡式審判程序並判決如下：
    主  文
甲○○連續施用第二級毒品，處有期徒刑伍月，如易科罰金，以
參佰元折算壹日。附表所示之物沒收銷燬之。
    事  實
一、甲○○前因施用第二級毒品安非他命案件，經臺灣板橋地方
    法院91年度毒聲字第4054號裁定送觀察、勒戒後，認無繼續
    施用毒品之傾用，由臺灣板橋地方法院檢察署檢察官於民國
    （下同）91年12月30日，以91年度毒偵字第4351號為不起訴
    確定在案。惟甲○○復基於施用第二級毒品之犯意，於92
    年4月1日22時40分許為警查獲採尿之前96小時內某時，在不
    詳地點，施用第二級毒品安非他命，嗣於92年4月1日20時許
    ，在臺北市萬華區○○○路185號2樓102室為警查獲，經本
    院92年度毒聲字第1255號裁定送觀察、勒戒後，認有繼續施
    用毒品之傾用。
二、甲○○又承前犯意，自不詳時間起至92年11月05日止，連續
    在台北縣三重市○○路○段10巷34號住處，施用第二級毒品
    安非他命。嗣於92年11月05日01時40分許，為警在上址住處
    查獲，並扣得安非他命二小包（共計毛重5.75公克）。
三、甲○○復承前犯意，自93年3月中旬起至同年8月13日22時許
    ，分別在臺北縣板橋市○○路150巷2之3號4樓，及台北縣板
    橋市○○○路213巷24號2樓等處，連續以玻璃球燒烤方式，
    施用第二級毒品安非他命。嗣於93年05月04日04時21分許，
    為警持搜索票在上揭信義路150巷2之3號4樓處查獲，另於同
    年08月14日19時許，在上揭館前西路213巷24號二樓處為警
    查獲，並扣得第二級毒品安非他命三小包（共計毛重1.9公
    克）。
    理  由
一、右揭事實，訊據被告甲○○坦承不諱，且有下列尿液檢驗報
    告附卷可稽，並有下列安非他命扣案可證，足證被告之自白
    與事實相符，應屬可信：
  (一)被告於92年04月01日22時40分許為警查獲後所採集之尿液，
    經台北市立療養院以酵素免疫學分析法及氣相層析質譜儀鑑
    驗結果，有安非他命陽性反應，此有該院92年04月21日之煙
    毒尿液檢驗報告單一份附卷可稽（偵查卷編號1第10頁）。
  (二)被告於92年11月05日01時40分許為警查獲後所採集之尿液，
    經明生生物科技股份有限公司以酵素免疫學分析法及氣相層
    析質譜儀鑑驗結果，有安非他命陽性反應，此有該公司92年
    11月21日之濫用藥物檢體檢驗報告一份附卷可稽（台灣板橋
    地方法院檢察署92年毒偵字第3644號偵查卷第31頁），且有
    現場查獲安非他命二小包（共計毛重5.75公克）扣案可證。
  (三)被告於93年05月05日為警查獲後所採集之尿液，經台灣檢驗
    科技股份有限公司以酵素免疫學分析法及氣相層析質譜儀鑑
    驗結果，有安非他命陽性反應，此有該公司93年05月21日之
    濫用藥物尿液檢驗報告一份附卷可稽（板橋地檢署93年毒偵
    字第3124號偵查卷第17頁），且有現場查獲安非他命三小包
    （共計毛重1.9公克）扣案可證。是本件事證明確，被告犯
    行洵堪認定，應予依法論科。
二、核被告所為，係犯毒品危害防制條例第十條第二項施用第二
    級毒品罪。被告先後多次犯行，時間緊接，犯罪構成要件相
    同，顯係基於概括犯意反覆為之，為連續犯，應以一罪論，
    並依法加重其刑。
三、爰審酌被告前因施用毒品案件，經本院裁定令入勒戒處所施
    以觀察勒戒後，猶未遠離毒品，顯見戒毒意志薄弱，惟念施
    用毒品性質上係屬自戕行為，具有病患人格之特質，且被告
    於本院審理中亦坦承犯行不諱，態度尚稱良好等一切情狀，
    量處如主文所示之刑，並諭知易科罰金之折算標準，以示懲
    儆。
四、扣案如附表所示之第二級毒品安非他命，不問屬於被告與否
    ，均沒收銷燬之。又被告於92年11月05日經警查獲之吸食器
    一組，並非被告所有之物，為被告供陳在卷，故不予諭知沒
    收。
五、據上論斷，應依刑事訴訟法第299條第1項前段、第273條之
    1第1項，毒品危害防制條例第10條第2項、第18條第1項前段
    ，刑法第11條前段、第56條、第41條第1項前段，罰金罰鍰
    提高標準條例第2條，判決如主文。
本案經檢察官蕭惠菁到庭執行職務
中　　華　　民　　國　　94　　年　　3　　月　　15   　日
　　　　　　　　　刑事第三庭　　法　官　邱  琦
以上正本證明與原本無異。
如不服本判決，得自收受送達之日起10日內，向本院提出上訴狀
　　　　　　　　　　　　　　　　書記官　林素霜
中　　華　　民　　國　　94　　年　　3 　　月　　18　　日
附錄本案論罪科刑法條：
毒品危害防制條例第十條
施用第一級毒品者，處六月以上五年以下有期徒刑。
施用第二級毒品者，處三年以下有期徒刑。
附表：
一、安非他命二小包（共計毛重5.75公克、92保年度保管字第70
    58號）。
二、安非他命三小包（共計毛重1.9公克、93保年度保管字第626
    6號）。
